# 求助！投资入账长期股权投资和可供出售金融资产的优缺点？

提问人：中国人 1 号 时间：2015-03-27 15:57:47
是不是可供出售金融资产对应的投资收益只能用成本法，而长期股权投资可以采用成本法或权益法？

回答人：chenyiwei
权益性投资作为可供出售金融资产核算时，其对利润表的影响与按成本法核算的长期股权投资相同。